【裁判字號】    95,易,817
【裁判日期】    950914
【裁判案由】    傷害
【裁判全文】
臺灣板橋地方法院刑事判決               95年度易字第817號
公  訴  人  臺灣板橋地方法院檢察署檢察官
被      告  乙○○
上列被告因傷害案件，經檢察官提起公訴（95年度偵字第8022號）
，被告於準備程序中就被訴事實為有罪之陳述，經法官告知簡式
審判程序之旨，並聽取公訴人及被告之意見後，依刑事訴訟法第
二百七十三條之一第一項規定，裁定由受命法官進行簡式審判程
序，本院判決如下：
    主  文
乙○○傷害人之身體，處拘役拾日，如易科罰金，以銀元參佰元
折算壹日。
    事  實
一、緣甲○○（未到案，另行審結）於民國九十四年九月九日凌
    晨零時三十分許，前往臺北縣土城市○○路○段一八八號一
    樓海產店找聚餐之公司同事，適乙○○之子因酒醉開始喧嘩
    吵鬧，引起甲○○不悅出面勸導，並拉扯乙○○之子，乙○
    ○出面制止，而與乙○○發生爭執，竟各基於普通傷害之犯
    意，雙方於拉扯乙○○之子過程中，甲○○出手抓傷乙○○
    之右手臂，乙○○則咬傷甲○○之左手腕，致乙○○受有右
    肘開放性傷口之傷害，甲○○則受有左手腕開放性傷口之傷
    害。
二、案經甲○○訴由臺北縣政府警察局土城分局報請臺灣板橋地
    方法院檢察署檢察官偵查起訴。被告於準備程序中就被訴事
    實為有罪之陳述，經法官告知簡式審判程序之旨，並聽取公
    訴人及被告之意見後，依刑事訴訟法第二百七十三條之一第
    一項規定，裁定由受命法官以獨任進行簡式審判程序。
    理  由
一、上揭事實業據被告乙○○供認不諱，核與告訴人甲○○於警
    訊指訴之情節相符，而告訴人受有上揭傷害，並有亞東紀念
    醫院診斷證明書一紙附卷可稽，事證明確，被告犯行可堪認
    定。
二、按被告犯罪後，刑法第三十三條、第四十一條有關主刑種類
    、易科罰金之規定，業於九十四年二月二日經修正公布，並
    自九十五年七月一日起生效施行；另刑法施行法第一之一條
    有關罰金刑提高之規定，亦於九十五年六月十四日經修正公
    布，並自九十五年七月一日起生效施行，經本院比較修正前
    後之規定，以修正前刑法第三十三條、第四十一條、罰金罰
    鍰提高標準條例第二條之規定，為有利於被告，應依刑法第
    二條第一項前段之規定，從修正前刑法第三十三條、第四十
    一條、罰金罰鍰提高標準條例第二條之規定處斷。
三、核被告傷害人之身體，所為係犯刑法第二百七十七條第一項
    之罪。爰審酌被告犯罪之動機、目的、手段、所生危害、犯
    後態度等一切情狀，量處如主文所示之刑，並諭知易科罰金
    折算標準，以資懲儆。
據上論斷，應依刑事訴訟法第二百七十三條之一第一項、第二百
九十九條第一項前段，刑法第二條第一項前段、第二百七十七條
第一項、修正前第四十一條第一項前段，罰金罰鍰提高標準條例
第一條前段、修正前第二條，判決如主文。
本案經檢察官到庭執行職務。
中    華    民    國    95    年    9     月    14    日
                  刑事第七庭    法  官   胡堅勤
以上正本證明與原本無異
如不服本判決應於送達後10日內向本院提出上訴狀
                                書記官  梁宜庭
中    華    民    國    95    年    9     月    14    日
附錄本案論罪科刑法條全文：
刑法第277條第1項：
傷害人之身體或健康者，處 3 年以下有期徒刑、拘役或 1,000
元以下罰金。


司法院資訊處製作；財團法人民間司法改革基金會備份。
